臺灣高雄地方法院刑事裁定
111年度聲字第315號
聲  請  人  臺灣高雄地方檢察署檢察官
受  刑  人  張正忠




上列聲請人因受刑人數罪併罰有二裁判以上，聲請定其應執行之
刑（111年度執聲字第222號），本院裁定如下： 
    主  文
張正忠犯如附表所示之捌罪，各處如附表所示之刑，應執行有
期徒刑貳年捌月。 
    理  由
一、聲請意旨略以：受刑人陳正忠因犯如附表所示之8罪，先後
    經判決確定如附表，經受刑人請求，應依刑法第50條、第53
    條及第51條第5款之規定，定其應執行之刑，爰依刑事訴訟
    法第477條第1項規定聲請裁定等語。
二、按裁判確定前犯數罪者，併合處罰之；數罪併罰，有二以上
    裁判者，依第51條之規定，定其應執行刑，刑法第50條第1
    項前段、第53條分別定有明文。次按數罪併罰，分別宣告其
    罪之刑，宣告多數有期徒刑者，於各刑中之最長期以上，各
    刑合併之刑期以下，定其刑期，但不得逾30年，刑法第51條
    第5款亦有明文。又數罪併罰之定應執行刑，係出於刑罰經
    濟與責罰相當之考量，應檢視受刑人本身及其所犯數罪反應
    之人格特性，並權衡行為人之責任、特別預防之刑罰目的及
    相關刑事政策，在量刑權之法律拘束性原則下，依刑法第51
    條第5款之規定，以限制加重原則作為量刑自由裁量權之外
    部界限，並應受法規範秩序下比例原則、責罰相當原則等裁
    量權內部界限支配，以兼顧刑罰衡平。
三、經查，受刑人犯如附表所示之罪，先後經法院以判決判處如
    附表所示之刑，又附表編號1至編號4所示之罪，曾經本院以
    110年度聲字第2656號裁定應執行有期徒刑1年5月確定，編
    號5至編號6、編號7至編號8所示之罪，則曾經本院以110年
    度易字第195號判決分別定應執行有期徒刑1年4月、4月確定
    等情，有臺灣高等法院被告前案紀錄表及各該刑事判決在卷
    可稽。本件係受刑人請求檢察官就附表編號1、4、7、8所示
    得易科罰金之罪與其餘不得易科罰金之罪，聲請定其應執行
    之刑，有臺灣高雄地方檢察署受刑人是否同意聲請定執行刑
    調查表1份在卷可查（見執聲卷第9頁），是依刑法第50條第
    2項規定，自不受同法第50條第1項第1款規定之限制，則檢
    察官聲請定應執行刑，本院審核認為正當。復依前開說明，
    本院就附表所示案件再為定應執行刑之裁判時，自應受前開
    裁判所定應執行刑之內部界限拘束，即不得重於上開曾定應
    執行刑各罪之應執行刑刑度加計總和（計算式：1年5月＋1年
    4月＋4月＝3年1月）。本院審酌受刑人所犯各罪均為竊盜罪，
    罪質均相同，犯罪時間介於民國109年11月29日至110年7月6
    日間，間隔時間為7月餘，而所犯竊盜罪共8罪之犯罪情節分
    別為攜帶兇器侵入住宅、侵入住宅、毀越門窗之加重竊盜罪
    及以鑰匙竊取汽車、開啟機車置物箱竊取其內現金、竊取腳
    踏車之普通竊盜罪，各次犯罪情節、手法均未差異甚大，除
    了侵害被害人之財產法益，部分所為亦兼妨害他人之居住安
    寧，於定執行刑時之非難重複程度應非低，再參酌受刑人於
    上開定執行刑調查表中未書面載明任何意見等情，兼衡責罰
    相當與刑罰經濟之原則，爰裁定如主文所示之應執行刑。至
    受刑人所犯原得易科罰金之罪，因與不得易科罰金之罪併合
    處罰之結果，均不得易科罰金，參照司法院大法官會議釋字
    第144號解釋意旨，自毋庸為易科罰金折算標準之諭知，併
    此敘明。
四、依刑事訴訟法第477條第1項，刑法第50條第1項但書第1款、
    第2項、第53條、第51條第5款，裁定如主文。
中　　華　　民　　國　　111 　年　　3 　　月　　22　　日
                  刑事第六庭    法　官  莊維澤 
以上正本證明與原本無異。
如不服本裁定，應於送達後5日內，向本院提出抗告狀。
中　　華　　民　　國　　111 　年　　3 　　月　　22　　日
                                書記官  吳韻芳 
附表：
編號 罪名    宣告刑 犯罪日期       最後事實審         確定判決  備註      法院及案號  判決日期 法院及案號  確定日期   1 竊盜罪 有期徒刑3月，如易科罰金，以新臺幣1,000元折算1日 110年7月6日 橋頭地院110 年度簡字第 1295號 110年9月6日 同左 110年10月14日 橋頭地檢110年度執字第4203號 編號1至編號4曾定應執行有期徒刑1年5月 2 竊盜罪 有期徒刑8月 109年11月29日 高雄地院110 年度審易字第613號、第335號 110年9月23日 同左 110年11月2日 高雄地檢110年度執字第7549號  3 竊盜罪 有期徒刑8月 110年2月28日 同上 同上 同左 同上 同上  4 竊盜罪 有期徒刑4月，如易科罰金，以新臺幣1,000元折算1日 109年11月29日 同上 同上 同左 同上 高雄地檢110年度執字第7550號  5 竊盜罪 有期徒刑1年 110年6月22日 高雄地院110 年度易字第 195號 110年11月30日 同左 111年1月5日 高雄地檢111年度執字第885號 編號5至編號6曾定應執行有期徒刑1年4月 6 竊盜罪 有期徒刑8月 110年6月29日 同上 同上 同左 同上 同上  7 竊盜罪 有期徒刑3月，如易科罰金，以新臺幣1,000 元折算1 日 110年6月21日 同上 同上 同左 同上 高雄地檢111年度執字第886號 編號7至編號8曾定應執行有期徒刑4月 8 竊盜罪 有期徒刑3月，如易科罰金，以新臺幣1,000 元折算1 日 110年6月29日 同上 同上 同左 同上 同上